【裁判字號】    90,上訴,1383
【裁判日期】    900730
【裁判案由】    違反毒品危害防制條例
【裁判全文】
臺灣高等法院高雄分院刑事判決          九十年度上訴字第一三八三號
    上訴人
    即被告  乙○○
右上訴人因違反毒品危害防制條例案件，不服臺灣高雄地方法院九十年度訴緝字第八
七號中華民國九十年七月三十日第一審判決（起訴案號：臺灣高雄地方法院檢察署八
十九年度偵字第七一九九號），提起上訴，本院判決如左：
      主      文
上訴駁回。
      事實及理由
一、本案經本院審理結果，認第一審判決認事用法及量刑均無不當，應予維持，並引
    用第一審判決書記載之事實、證據及理由（如附件）。
二、原審法院以被告罪證甲確，引用毒品危害防制條例第十條第一項、第二項、第二
    十三條第二項、刑法第十一條前段、第五十一條第五款，並審酌被告犯罪之一切
    情狀，就施用第一級毒品部分，量處被告有期徒刑拾月，施用第二級毒品部分，
    量處有期徒刑肆月，並定其應執行刑為有期徒刑壹年，認事用法及量刑均無不當
    ，被告上訴意旨未具體指摘原判決有何不當，自無理由，應予駁回。
三、被告經合法傳喚，無正當理由不到庭，爰不待其陳述逕行判決。
據上論斷，應依刑事訴訟法第三百六十八條、第三百七十一條、第三百七十三條，判
決如主文。
本案經檢察官邱榮藏到庭執行職務。
中    華    民    國      九十      年       十       月     二十四   日
                              臺灣高等法院高雄分院刑事第九庭
                                  審判長法官  張甲松
                                        法官  陳吉雄
                                        法官  任森銓
右正本證甲與原本無異。
施用第一級毒品部分如不服本判決，應於判決送達後十日內向本院提出上訴狀，其未
述理由者並應於提出上訴狀後十日內向本院補提理由書（應附繕本)。
其餘不得上訴。
                                      書記官  許信宗
中    華    民    國      九十      年       十       月     二十五   日
附錄：本判決論罪科刑法條：
毒品危害防制條例第十條第一、二項
施用第一級毒品者，處六月以上五年以下有期徒刑。
施用第二級毒品者，處三年以下有期徒刑。
                                                                        Ｄ
附件：
臺灣高雄地方法院刑事判決                           九十年度訴緝字第八七號
    公  訴  人  臺灣高雄地方法院檢察署檢察官
    被      告  乙○○  男  二十五歲（民國○○○年○○月○○日生）
                        身分證統一編號：Ｓ一二二二一九五三號
                        住高雄縣林園鄉○○○路二０七號
                        （現於臺灣屏東戒治所強制戒治中）
右列被告因毒品危害防制條例案件，經檢察官提起公訴（八十九年度偵字第七一九九
號），本院判決如左：
    主  文
乙○○施用第一級毒品，處有期徒刑拾月。又施用第二級毒品，處有期徒刑肆月。應
執行有期徒刑壹年。
    事  實
一、乙○○前於民國八十七年間因施用毒品案件，經臺灣高雄地方法院檢察署檢察官
    （以下簡稱高雄地檢署檢察官）聲請本院以八十七年度毒聲字第一九二一號裁定
    送觀察、勒戒後，認有繼續施用毒品之傾向，再經本院以八十七年度毒聲字第二
    二六八號裁定令入戒治處所施以強制戒治，嗣於強制戒治期滿後，業由該署檢察
    官於八十九年一月三十日以八十九年度戒毒偵字第一０七號不起訴處分確定。詎
    其甲知海洛因及安非他命業經公告列為毒品防害防制條例第二條第二項之第一級
    及第二級毒品，均不得非法持有、施用，竟猶不知悔改，仍各別基於施用第一級
    毒品海洛因、第二級毒品安非他命之犯意，約於八十九年八月十五日，在高雄縣
    林園鄉○○○路二０七號住處，將第一級毒品海洛因粉末攙入香菸內燃燒吸食方
    式，第二級毒品安非他命則置放在玻璃吸食器內，下用火燒烤加熱後再吸食其霧
    化氣體之方式，分別施用第一級毒品海洛因及第二級毒品安非他命各一次。嗣於
    八十九年八月十七日十五時三十分許，在高雄縣林園鄉○○村○○路○段八四七
    巷四號友人涂仁傑住處前為警查獲。
二、案經高雄市政府警察局苓雅分局移送臺灣高雄地方法院檢察署檢察官偵查起訴。
    理  由
一、右揭事實，業據被告乙○○於本院審理時坦承不諱（見本院九十年七月二十五日
    審判筆錄），而被告為警查獲後所採集之尿液，經送驗結果，確實檢出嗎啡及甲
    基安非他命陽性反應，亦有高雄市凱旋醫院八十九年九月一日高市凱醫檢字第０
    ０七四六號煙毒尿液檢驗成績書一紙附卷可稽，被告自白應與事實相符，堪以採
    信。又被告前於八十七年間因施用毒品案件，經高雄地檢署檢察官聲請本院以八
    十七年度毒聲字第一九二一號裁定送觀察、勒戒後，認有繼續施用毒品之傾向，
    再經本院以八十七年度毒聲字第二二六八號裁定令入戒治處所施以強制戒治，嗣
    於強制戒治期滿後，業由該署檢察官於八十九年一月三十日以八十九年度戒毒偵
    字第一０七號不起訴處分確定等事實，有上開不起訴處分書、台灣高等法院被告
    全國前案記錄表、臺灣高雄地方法院檢察署刑案資料查註記錄表各一份在卷可稽
    ，其於觀察、勒戒及強制戒治期滿經不起訴處分後，五年內再犯前揭施用第一、
    二級毒品犯行，事證甲確，應依法予以論罪科刑。
二、查海洛因、安非他命分係毒品危害防制條例第二條第二項所稱之第一、二級毒品
    ，均不得持有、施用用。次按犯毒品危害防制條例第十條施用第一級、第二級毒
    品之罪者，檢察官應先將被告送勒戒處所觀察、勒戒，經觀察、勒戒後，認有繼
    續施用毒品傾向者，應由檢察官聲請法院裁定令入戒治處所施以強制戒治，於強
    制戒治期滿或交付保護管束期滿，由檢察官為不起訴處分。依此為不起訴處分後
    ，五年內再犯第十條施用第一級、第二級毒品之罪者，則不適用前開不起訴處分
    之規定，除應由檢察官聲請法院裁定先令入戒治所施以強制戒治外，刑責部分仍
    應依通常刑事訴訟程序追訴處罰，此觀同條例第二十條第一項、第二項後段、第
    二十三條第一項、第二項規定甚甲。本件被告前既已因施用毒品案件，經本院送
    勒戒處所觀察、勒戒後，認有繼續施用毒品傾向，再裁定施以強制戒治，於強制
    戒治期滿，經檢察官為不起訴處分確定後，五年內再犯本件施用第一、二級毒品
    犯行，依前揭規定，即應依法予以追訴處罰，故核被告所為，係犯毒品危害防制
    條例第十條第一項之施用第一級毒品罪及同條第二項之施用第二級毒品罪。至被
    告持有施用第一級、第二級毒品犯行，因其持有後進而施用，其持有之低度行為
    分別應為施用第一級、第二級毒品之高度行為所吸收，均不另論持有毒品罪。又
    被告所犯施用第一級毒品及施用第二級毒品罪二罪之間，犯意各別，行為互殊，
    應予分論併罰。審酌被告於毒品危害防制條例施行前即有施用毒品之不良素行，
    有本院被告院內索引卡紀錄表、台灣高等法院被告全國前案記錄表及臺灣高雄地
    方法院檢察署刑案資料查註記錄表在卷可稽，於毒品危害條例施行後復因施用毒
    品，經勒戒、觀察及強制戒治後，由檢察官為不起訴處分確定後，仍未戒絕毒品
    ，再犯相同之罪，顯見其戒毒意志不堅，無悔改之意，惟念其施用毒品乃自戕一
    己之身體健康，尚未害及他人，且施用情節尚輕，犯後亦已坦承犯行，態度良好
    等一切情狀，就其所犯上開二罪分別量處如主文所示之刑，並定其應執行之刑。
據上論斷，應依刑事訴訟法第二百九十九條第一項前段，毒品危害防制條例第十條第
一項、第二項、第二十三條第二項，刑法第十一條前段、第五十一條第五款，判決如
主文。
中      華      民      國    九十      年      七      月     三十     日
                                台灣高雄地方法院刑事庭
                                      法  官  陳淑卿
右正本證甲與原本無異。
如不服本判決，應於判決送達後十日內，向本院提出上訴狀。
                                      書記官  陳朝宗
中      華      民      國    九十      年      七      月     三十     日
附錄本案論罪科刑法條：
毒品危害防制條例第十條：
  施用第一級毒品者，處六月以上五年以下有期徒刑。
  施用第二級毒品者，處三年以下有期徒刑。


司法院資訊處製作；財團法人民間司法改革基金會備份。
